臺灣臺北地方法院民事判決　　　　　　　　96年度智字第71號
原　　　告　美商A&F商標公司、代表人凱瑞約翰
　　　　　　　　　　　　代收處.
法定代理人　甲○○○John.
訴訟代理人　許惠峰律師
被　　　告　乙○○
上列當事人間因被告違反商標法案件，經原告提起刑事附帶民事
訴訟，請求侵權行為損害賠償事件，經本院刑事庭裁定移送前來
，本院於中華民國96年11月6日言詞辯論終結，判決如下：
    主  文
被告應給付原告新台幣陸拾萬元，及自民國九十六年十一月七日
起至清償日止，按年息百分之五計算之利息。
被告應負擔費用，將本件判決書全文登載於中國時報及自由時報
第三版半版各一天。
原告其餘之訴駁回。
訴訟費用由被告負擔百分之一，餘由原告負擔。
本判決第一項於原告以新台幣參拾萬元為被告供擔保後，得假執
行。
原告其餘假執行之聲請駁回。
    事實及理由
甲、程序方面
    按訴狀送達後，原告不得將原訴變更或追加他訴。但請求之
    基礎事實同一者、擴張或減縮應受判決事項之聲明者、不甚
    礙被告之防禦及訴訟之終結者，不在此限，民事訴訟法第
    255條第1項第2、3、7款定有明文。本件原告起訴請求被告
    給付新台幣（下同）6,900萬元及自起訴狀繕本送達翌日起
    至清償日止，按年息百分之5計算之利息，嗣於民國（下同
    ）96年11月6日變更聲明為：被告應給付原告1億80萬元，及
    自96年11月7日起至清償日止，按年息百分之5計算之利息，
    核原告變更聲明與上開規定相符，應予准許，合先敘明。
乙、實體方面：
一、原告起訴主張：
    被告為群威服飾行之負責人，涉嫌違反商標法案件，經台北
    縣調查站查獲被告涉嫌販賣使用有「A&F」公司專用商標之
    仿冒品共336件，此舉顯已侵害原告享有商標專用權之服飾
    商品，爰依商標法第63條第1項第3款、第3項及同法第64條
    規定提起本訴，姑先不論原告之商譽損失，爰以被查扣仿品
    平均單價一件600元、以500倍計算計算，則原告得請求賠償
    之損害金額至少為1億80萬元（600500336＝100,800,
    000），原告並得請求被告負擔費用將判決全文登報等語，
    並聲明：(一)被告應給付原告1億80萬元，及自96年11月7日起
    至清償日止，按年息百分之5計算之利息。(二)被告應將本件
    判決書全文登載於中國時報及自由時報第三版半版各一天。
二、被告則以：其對於以一件390元至980元不等之價錢販賣本件
    仿冒商品並不否認，惟原告請求之金額過高等語資為抗辯，
    並聲明：原告之訴及其假執行之聲請均駁回。
三、兩造不爭執事項：
  (一)原告為「ABERCROMBIE&FITCH」、「ABERCROMBIE」商標圖樣
    （下爭系爭商標圖樣）之商標專用權人，商標專用期間至98
    年9月30日止。
  (二)被告未經原告同意，以每件390元至980元價格，在台北市○
    ○○路○段155號「百貨名牌特賣會」販賣系爭仿冒商標商品
    ，嗣於96年2月8日經警查獲，並扣得系爭仿冒商標商品共
    336 件。
  (三)被告上開違反商標法犯行，經本院以96年度易字第1468號判
    決被告有期徒刑10月，減為有期徒刑6月，如易科罰金以300
    元折算一日確定。
四、得心證之理由：
    被告對於侵害原告商標之犯行並不爭執，僅辯稱原告請求金
    額過高，是以本件應審究者為：原告得請求之賠償金額及回
    復信用之方式為何？經查：
  (一)按商標權人對於侵害其商標權者，得請求損害賠償，並得請
    求排除其侵害；有侵害之虞者，得請求防止之。商標權人請
    求損害賠償時，得就查獲侵害商標權商品之零售單價500 倍
    至1,500倍之金額。但所查獲商品超過1,500件時，以其總價
    定賠償金額。商標法第61條、第63條第1項第3款分別定有明
    文。經查，本件查獲被告侵害原告商標權之產品共計有336
    件，被告以每件390元至980元不等價格在台北市○○○路○
    段155號「百貨名牌特賣會」販賣系爭仿冒商標商品，而原
    告所有商標之真品市價平均為4,000元（見台灣台北地方法
    院檢察署96年度偵字第9388號卷第75頁），被告所販售之價
    格顯低於原告所有商標之真品價格，竟公然以特賣會方式販
    售，且扣得之商品高達336件，本院認應以被告販售之平均
    單價600元為基數，以1,000倍計算為適當，是以原告之損害
    額應為60萬元（600×1,000＝600,000），原告逾此範圍之
    請求為無理由，應予駁回。
  (二)又商標權人得請求由侵害商標權者負擔費用，將侵害商標權
    情事之判決書內容全部或一部登載新聞紙。商標法第64條定
    有明文。本件被告侵害原告之商標權，已如前述，從而，原
    告訴請被告將本件判決之全文登載於中國時報及自由時報第
    三版半版各一天，為回復信用之必要方法，應予准許。
五、綜上所述，原告依據侵權行為之法律關係，訴請被告賠償60
    萬元及自96年11月7日起至清償日止，按年息百分之5計算之
    利息，暨登載本件判決書內容全部登載於中國時報及自由時
    報第三版半版各一天，為有理由，應予准許。逾此範圍之請
    求為無理由，應予駁回。
六、原告陳明願供擔保請請准宣告假執行，經核登報部分不適宜
    假執行，應予駁回，至本判決主文第一項命被告給付部分，
    爰酌定相當擔保金額後准許之，至原告敗訴部分其假執行之
    聲請失所依附，應併予駁回。
七、結論：原告之訴為一部有理由、一部無理由，依民事訴訟法
    第79條、第390條第2項，判決如主文。
中　　華　　民　　國　　96　　年　　11　　月　　26　　日
                  民事第五庭    法　官　蔡如琪
以上正本係照原本作成
如對本判決上訴，須於判決送達後20日內向本院提出上訴狀
中　　華　　民　　國　　96　　年　　11　　月　　26　　日
                    　　　　　　書記官　林孔華
